臺灣高雄地方法院民事裁定
111年度聲字第109號
聲  請  人  財團法人法律扶助基金會

法定代理人  陳碧玉
代  理  人  謝晴安
相  對  人  吳清蘭
上列當事人間聲請回饋金准予強制執行事件，本院裁定如下：
    主  文
相對人應給付聲請人回饋金新臺幣叁萬壹仟伍佰元（法律扶助案
件申請編號0000000-A-018、0000000-K-001、0000000-A034），
及自本裁定送達相對人翌日起至清償日止，按週年利率百分之五
計算之利息，准予強制執行。
    理  由
一、按因法律扶助所取得之標的具財產價值，且其財產價值達一
    定標準者，分會經審查得請求受扶助人負擔酬金及必要費用
    之全部或一部為回饋金；前項標準及審查辦法，由基金會定
    之；受扶助人應依分會書面通知之期限及額度，給付應分擔
    之酬金及必要費用或回饋金；受扶助人不依法律扶助法第20
    條第4項、第21條第3項或第33條第1項返還酬金及必要費用
    ，未提出覆議或提出覆議經駁回者，基金會或分會除認強制
    執行無實益外，得提出相關證明文件，聲請法院裁定強制執
    行；於聲請法院強制執行時，免徵執行費，同法第32條、第
    33條第1項、第35條第1項分別定有明文。又受扶助人因法律
    扶助所取得之標的具有財產價值，且取得之標的價值合計超
    過律師酬金及其他必要費用新臺幣（下同）50萬元以上，未
    滿100萬元者，應回饋一半之律師酬金及必要費用，亦為財
    團法人法律扶助基金會受扶助人繳納回饋金標準（下稱回饋
    金標準）第4條第1項第2款所明定。
二、聲請意旨略以：相對人於民國108年12月3日、110年2月3日
    分別向聲請人臺北分會就請求塗銷抵押權登記等事件申請第
    一、二審法律扶助（申請編號：0000000-A-034、0000000-A
    -001），第一審因管轄移送至聲請人基隆分會承辦（申請編
    號：0000000-K-001），准予全部扶助。該請求訴訟事件嗣
    經臺灣高等法院於110年11月8日以110年度重上字第325號和
    解成立，相對人之對造願給付相對人78萬元，經扣除聲請人
    支出之律師酬金及必要費用63,000元，已超過回饋金標準第
    4條第1項第2款所定標準，聲請人臺北分會審查委員會決定
    相對人應回饋一半之律師酬金及必要費用即31,500元，經聲
    請人臺北分會函催相對人於30日內繳納回饋金，迄今仍未給
    付。爰依首揭規定，請求相對人應給付31,500元，及自裁定
    送達翌日起至清償日止，按週年利率5%計算之利息，准予強
    制執行等情。
三、經查：
　㈠聲請人主張之前開事實，業據聲請人提出回饋金標準、審查
    表、審查決定通知書（移轉他分會）、（全部扶助）、臺灣
    高等法院110年度重上字第325號和解筆錄、結算之審查表（
    回饋金）、結案審查表（同意結案）、回饋金審查決定通知
    書暨掛號郵件收件回執、回饋金催告函暨掛號郵件收件回執
    等為證，應堪信實。
　㈡又按給付無確定期限者，債務人於債權人得請求給付時，經
    其催告而未為給付，自受催告時起，負遲延責任；前項催告
    定有期限者，債務人自期限屆滿時起負遲延責任；遲延之債
    務，以支付金錢為標的者，債權人得請求依法定利率計算之
    遲延利息；應付利息之債務，其利率未經約定，亦無法律可
    據者，週年利率為5%，民法第229條第2項前段、第3項、第2
    33條第1項前段及第203條分別定有明文。聲請人對相對人之
    上開請求權，屬未定給付期限之金錢債權，聲請人已發函定
    期催告相對人為給付，相對人迄今仍未給付，當自期限屆滿
    時起負遲延責任，是聲請人自得請求相對人給付自本裁定送
    達相對人翌日起至清償日止，按週年利率5%計算之法定遲延
    利息。
四、綜上所述，聲請人聲請就回饋金及因遲延給付所生之法定遲
    延利息，准予強制執行，均屬有據，應予准許。本件聲請事
    件依法無須徵收費用，殊無聲請程序費用負擔之可言，聲請
    人聲請命相對人負擔聲請程序費用，容有誤會，併予指明。
據上論結，本件聲請為有理由，依法律扶助法第35條第1項，裁
定如主文。
中　　華　　民　　國　　111 　年　　7 　　月　　13　　日
                民事第一庭  法　官　劉定安
以上正本係照原本作成。
如不服本裁定應於送達後10日內向本院提出抗告狀，並繳納抗告
費新臺幣1,000元。
中　　華　　民　　國　　111 　年　　7 　　月　　13　　日
                            書記官  陳鈺甯